臺灣臺北地方法院民事裁定
111年度聲字第668號
聲  請  人  李中焱  

代  理  人  張孟權律師
相  對  人  楊偉良  
上列當事人間聲請停止停止執行事件，本院裁定如下：
    主  文
聲請人以新臺幣貳拾萬元為相對人供擔保後，本院一一一年度司
執字第二四一○六號強制執行事件，關於相對人以本院一一一年
度司票字第九一四號裁定為執行名義部分之強制執行程序，於本
院一一一年度訴字第五八八九號債務人異議之訴事件判決確定或
因和解、撤回而終結前，准予停止強制執行。
    理  由
一、按有回復原狀之聲請，或提起再審或異議之訴，或對於和解
    為繼續審判之請求，或提起宣告調解無效之訴，撤銷調解之
    訴，或對於許可強制執行之裁定提起抗告時，法院因必要情
    形或依聲請定相當並確實之擔保，得為停止強制執行之裁定
    ，強制執行法第18條第2項定有明文。又法院定擔保金額而
    准許停止強制執行之裁定者，該項擔保係備供債權人因停止
    執行所受損害之賠償，其數額應依標的物停止執行後，債權
    人未能即時受償或利用該標的物所受之損害額，或其因另供
    擔保強制執行所受之損害額定之，非以標的物之價值或其債
    權額為依據（最高法院91年度台抗字第429號裁判意旨參照
    ）。
二、本件聲請意旨略以：就本院111年度司執字第24106號強制執
    行事件（下稱系爭執行事件），聲請人業已另行提起債務人
    異議之訴。爰依強制執行法第18條第2項規定，請求依職權
    不命聲請人供擔保，裁定系爭執行事件於債務人異議之訴判
    決確定前，停止執行。
三、經查，本件聲請人以其業已向本院提起債務人異議之訴（11
    1年度訴字第5889號）為由，聲請裁定停止系爭執行事件之
    強制執行程序，經本院依職權調取系爭執行事件案卷及該債
    務人異議之訴等卷宗核實，且系爭執行事件執行程序尚未終
    結，是聲請人聲請停止執行，核與前開強制執行法第18條第
    2項規定相符，應予准許。本院審酌相對人因本件停止執行
    所受之可能損失，應係其未能即時就執行債權額即新臺幣（
    下同）120萬元受償之此期間利息損害。而聲請人所提債務
    人異議之訴事件，係不得上訴第三審之案件，參考各級法院
    辦案期限實施要點第2點規定，第一、二審通常程序審判案
    件之期限分別為1年4個月、2年，推估聲請人因提起本件債
    務人異議訴訟獲准停止執行致執行延宕期間約為3年4個月，
    故相對人因聲請人聲請停止執行所受可能損害額為20萬元（
    計算式：120萬元×5％×〈3+4/12〉＝20萬元），是本院認聲請人
    供擔保金額以20萬元為適當，聲請人為相對人提供前開擔保
    金額後，方得停止執行。
四、爰裁定如主文。　　
中　　華　　民　　國　　111 　年　　12　　月　　15　　日
                  民事第二庭    法　官　李子寧
以上正本係照原本作成。
如不服本裁定應於送達後10日內向本院提出抗告狀，並繳納抗告
費新臺幣1,000元。　　　　　　　　　
中　　華　　民　　國　　111 　年　　12　　月　　15　　日
　　　　　　　　　              書記官  黃幸雪